臺灣桃園地方法院小額民事判決
                                   110年度壢小字第1302號
原      告  李緁玲  
被      告  黃柏皓（更名：夏展琳）

上列當事人間請求返還不當得利事件，本院於民國110 年11月25
日言詞辯論終結，判決如下：
    主    文
一、原告之訴駁回。
二、訴訟費用新臺幣壹仟元由原告負擔。
    理  由  要  領
一、本件除下列理由要領外，依民事訴訟法第436 條之18第1 項
    規定，僅記載主文，其餘省略。
二、原告主張其與訴外人吳先生係合作關係，吳先生有與被告約
    定由被告完成楓之谷伺服器架設，報酬係新臺幣（下同）96
    ,000元（下稱系爭契約），詎被告收受報酬後，並未完成楓
    之谷伺服器架設，使原告無法營運，爰依系爭契約之法律關
    係向被告請求返還上開報酬等語。並聲明：被告應返還原告
    96,000元。
三、被告則以伊確實有收到報酬96,000元，但系爭契約係由訴外
    人吳先生與伊簽立，而非原告，故原告提起本件訴訟實屬不
    法等語。並聲明：原告之訴駁回。
四、按債權契約為特定人間之權利義務關係，僅債權人得向債務
    人請求給付，此為債之相對性原則（最高法院102 年度台上
    字第1513號判決意旨參照）。經查，原告於本院言詞辯論程
    序時自陳：當初簽合約不是我本人，是吳先生，我只是負責
    匯款的人等語（見本院卷第24頁正反面），核與被告前揭辯
    詞相符，是原告既非其所主張契約關係之當事人，依債之相
    對性原則，契約之效力自僅存在於契約當事人間，而不及於
    非契當事人之原告，原告非契約當事人，即無從向契約對造
    請求返還報酬。
五、綜上所述，原告依系爭契約之法律關係請求被告返還原告96
    ,000元，為無理由，應予駁回。
六、本件事證已臻明確，兩造其餘主張陳述及所提之證據，經審
    酌均與本院前揭判斷無影響，毋庸一一論述，附此敘明。
七、訴訟費用負擔之依據：民事訴訟法第78條。並依職權確定訴
    訟費用額如主文第2 項所示。
中    華    民    國   110    年    12    月    17    日
                  中壢簡易庭      法  官  張博鈞

以上為正本係照原本作成。
如不服本判決，應於送達後20日內，向本院提出上訴狀並表明上
訴理由，如於本判決宣示後送達前提起上訴者，應於判決送達後
20日內補提上訴理由書（須附繕本）。
如委任律師提起上訴者，應一併繳納上訴審裁判費。
中    華    民    國   110    年    12    月    17    日
                                  書記官  張季容
附錄：
一、民事訴訟法第436條之24第2項：
    對於小額程序之第一審裁判上訴或抗告，非以其違背法令為
    理由，不得為之。
二、民事訴訟法第436條之25：
    上訴狀內應記載上訴理由，表明下列各款事項：
    （一）原判決所違背之法令及其具體內容。
    （二）依訴訟資料可認為原判決有違背法令之具體事實。
三、民事訴訟法第471 條第1 項：（依同法第436 條之32第2 項
    規定於小額事件之上訴程式準用之）上訴狀內未表明上訴理
    由者，上訴人應於提起上訴後20日內，提出理由書於原第二
    審法院；未提出者，毌庸命其補正，由原第二審法院以裁定
    駁回之。